臺灣苗栗地方法院交通事件裁定　　　　94年度交聲字第81號
　原處分機關　交通部公路總局新竹區監理所苗栗監理站
　異　議 　人
　即 受處分人　甲○○
上列受處分人因違反道路交通管理處罰條例案件，對於交通部公
路局新竹區監理所苗栗監理站中華民國94年6 月24日以竹監苗字
第裁54-E00000000號所為之處分（原舉發案號：新竹市警察局竹
市警交字第E00000000 號），聲明異議，本院裁定如下：
    主  文
異議駁回。
    理  由
一、按「交通法庭認為聲明異議無理由者，應以裁定駁回之。」
    ，道路交通案件處理辦法第19條定有明文。次按「汽車駕駛
    人停車時，有左列情形之一者，處新臺幣六百元以上一千二
    百元以下罰鍰：一、在禁止臨時停車處所停車者。」，道路
    交通管理處罰條例第56條第1 項第1 款規定甚明。再按「汽
    車駕駛人之行為有左列情形之一，當場不能或不宜攔截製單
    舉發者，得對汽車所有人逕行舉發處罰：‧‧‧三違規停車
    而駕駛人不在場。」，道路交通管理處罰條例第7 條之2 第
    1 項第3 款亦定有明文。又道路交通標誌標線號誌設置規則
    第146 條：標線用以管制交通，係表示警告、禁制、指示之
    標識，以線條、圖形、標字或其他導向裝置劃設於路面或其
    他設施上。同上規則第149 條第1 項第5 款標線依其型態原
    則上分類如左：（五）紅實線　設於路側，用以禁止臨時停
    車。同上規則第169 條：禁止臨時停車線，用以指示禁止臨
    時停車路段，以劃設於道路緣石正面或頂面為原則，無緣石
    之道路得標繪於路面上，距路面邊緣以三○公分為度。本標
    線為紅色實線，線寬除設於緣石，正面者以緣石高度為準外
    ，其餘皆為一○公分。本標線得加繪紅色「禁止臨時停車」
    標字，三○公分正方，每字間隔三○公分，沿本標線每隔二
    ○公尺至五○公尺橫寫一組。本標線禁止時間為全日廿四小
    時，如有縮短之必要時，應以標誌及附牌標示之。
二、原處分意旨略以：原舉發機關以受處分人即異議人甲○○所
    有車牌號碼XT-7580 號自小客車，於民國94年5 月21日上午
    11時6 分，停放於新竹市市○○路55號旁劃有紅線路段停車
    ，經拍攝相片逕行舉發，並限期於94年6 月9 自動到案繳納
    ，異議人未依限繳納罰緩，嗣由原處分機關以其違反道路交
    通管理處罰條例第56條第1 項第1 款之規定，裁處罰鍰新臺
    幣900 元元，此有新竹市警察局竹市警交字第號舉發違反道
    路交通管理事件通知單、現場相片影本及交通部公路總局新
    竹區監理所苗栗監理站竹監苗字第裁54-E00000000號違反道
    路交通管理事件裁決書等存卷足據。
三、聲明異議意旨略：異議人甲○○於94年5 月17日晚上將上開
    自小客車以停於新竹市○○路旁，當時該路段尚未劃紅線，
    94年5 月25日要用車時，發現車子不見了，馬路上多一條紅
    線，後來從拖吊場領回車子，在車前玻璃貼著新竹市政府通
    告，通告為寫任何字（可能被雨水沖掉），異議人不知如何
    配合，根據違規照片，拖吊時車輛底下的路已經劃有紅線，
    這不合邏輯，一般紅線停車，直接照相拖吊，為何還事先貼
    新竹市通告，通告劃設警告標線，異議人懷疑拖吊單位為了
    施工，先將車子移開，劃好紅線，再將車輛移回紅線上，被
    後來不知情的員警照相，異議人係合法停車，拖吊時地上不
    應有紅線，請查明真相，若異議生效，請退還拖吊費用1,00
    0 元及罰鍰900 元。
四、經查，異議人上開車輛確於舉發時間停放在新竹市市○○路
    55號旁劃有紅線路段，且舉發之時異議人亦不在場等情，經
    拍攝相片逕行舉發，並限期於94年6 月9 自動到案繳納，異
    議人未依限繳納罰緩之事實，並有新竹市警察局舉發違反道
    路交通管理事件通知單、裁決書、送達證書、新竹市警察局
    函、相片4 張在卷可稽。依卷附採證相片所示，拍攝時異議
    人自小客車之停放位置確實劃有紅線，並經新竹市警察局函
    覆該路段於94年5 月20日下午2 時23分通告劃設警告標線、
    禁制標線、指示標線等情，有該局94年6 月9 日竹市警交字
    第0940021677號函在卷足憑，又參照道路交通標誌標線號誌
    設置規則相關規定，該路段既然劃設又紅實線標線，係屬於
    禁止臨時停車處所，而異議人被舉發當時確實把所有車輛停
    放舉發地點，足以認定異議人確實有在紅線上停車違反禁止
    臨時處所停車之違規事實，雖異議人辯稱如上云云，然異議
    人所辯：「懷疑拖吊單位為了施工，先將車子移開，劃好紅
    線，再將車輛移回紅線上，被後來不知情的員警照相」等情
    ，並未提出證據方法供本院調查，亦無積極證據足以證明上
    開辯詞屬實，應為異議人臆測之詞，尚難作為不罰之理由。
    又行政程序法第75條：行政機關對於不特定人之送達，得以
    公告或刊登政府公報或新聞紙代替之。第110 條第2 項：一
    般處分自公告日或刊登政府公報、新聞紙最後登載日起發生
    效力。但處分另訂不同日期者，從其規定。又行政機關依照
    上開道路交通標誌標線號誌設置規則相關規定，在道路的路
    側規劃紅實線禁止臨時停車，限制駕駛人臨時停車的意思表
    示，係對外直接發生法律效果之單方行政行為，屬於行政程
    序法第92條第2 項之一般行政處分，依同法第100 條第2 項
    之規定，於公告時即生效力。因此新竹市政府於94年5 月20
    公告於道路側劃設紅實線的禁止標線，自公告時生效。原舉
    發機關於94年5 月21日上午11時6 分舉發異議人在禁止臨時
    停車處所停車之違規，應屬合法。從而原處分機關據以援引
    道路交通管理處罰條例第56條第1 項第1 款之規定及違反道
    路交通管理事件統一裁罰基準表，依其違規情節及到案情形
    裁處罰鍰900 元，核無不當，本件異議為無理由，應予駁回
    。
據上論結，應依道路交通案件處理辦法第19條，裁定如主文。
中　　華　　民　　國　　94　　年　　9 　　月　　11　　日
                  交通法庭    法　官  張珈禎
以上正本證明與原本無異
如不服本裁定應於送達後5 日內向本院提出抗告狀
                              書記官　黃雅琦
中　　華　　民　　國　　94　　年　　9 　　月　　21　　日
